【裁判字號】    95,抗,122
【裁判日期】    950320
【裁判案由】    本票裁定
【裁判全文】
臺灣臺北地方法院民事裁定               95年度抗字第122號
抗  告  人  羅楊企業股份有限公司
法定代理人  乙○○
抗  告  人  乙○○
相  對  人  遠東國際商業銀行股份有限公司
法定代理人  甲○○
上列抗告人因與相對人間票款執行事件，對於中華民國95年1月9
日本院所為95年度票字第3111號裁定，提起抗告，本院裁定如下
：
    主  文
抗告駁回。
抗告程序費用由抗告人負擔。
    理  由
一、按執票人向本票發票人行使追索權時，得聲請法院裁定後強
    制執行。又二人以上在票據上共同簽名時，應連帶負責。票
    據法第123條、第5條第2項分別定有明文。又本票執票人依
    上開法條之規定，聲請法院裁定許可對發票人強制執行係屬
    非訟事件程序，以審查強制執行許可與否，並無確定實體上
    法律關係存否之效力，如發票人就票據債務之存否有爭執時
    ，應由發票人提起確認之訴，以資解決，最高法院56年台抗
    字第714號、57年台抗字第76號著有判例。
二、本件相對人主張：其執有抗告人於民國94年9月20日共同簽
    發之本票一紙，內載金額新台幣（下同）5996萬元，付款地
    在台北市，利息按年息百分之五．Ｏ七五計算，免除作成拒
    絕證書，到期日94年12月30日。詎於到期後經提示未獲付款
    ，為此爰依票據法第123條規定聲請裁定許可強制執行等情
    ，已據其提出本票一紙為據，原裁定予以准許，即無不合。
三、抗告意旨略以：本票發票人經為免除作成拒絕證書之記載時
    ，執票人得不請求作成拒絕證書，而行使追索權，然執票人
    在行使追索權前，仍應於所定期限內為付款之提示。本件系
    爭本票乃抗告人羅楊企業股份有限公司（下稱羅楊公司）向
    相對人借款而簽發予相對人作為還款之擔保，除實際上借款
    金額遠較票面金額為少外，因抗告人羅楊公司迄今並無任何
    借款逾期未還，故相對人亦未曾向抗告人羅楊公司及抗告人
    提示該系爭本票請求付款云云；惟按匯票上雖有免除作成拒
    絕證書之記載，執票人仍應於所定期限內，為承兌或付款之
    提示。但對於執票人主張未為提示者，應負舉證之責，此為
    票據法第95條所明文，依同法第124條之規定，於本票亦準
    用之；而本件抗告人僅空言主張執票人未為本票之提示，復
    未依法舉證以實其說，則其前開所稱執票人未經提示票據之
    主張，自難採信；從而，抗告意旨指摘原裁定不當，求予廢
    棄，並無理由，應予駁回。
四、據上論結，本件抗告為無理由，依非訟事件法第46條、第21
    條第2項，民事訴訟法第495條之1第1項、第449條第1項、第
    78條，裁定如主文。
中    華    民    國    95    年    3     月    20    日
                  民事第二庭  審判長法  官  鄭純惠
                                    法  官  蔡政哲
                                    法  官  吳淑惠
以上正本係照原本作成。
非訟事件法第45條第3、4款
中    華    民    國    95    年    3     月    21    日
                                    書記官  蔡凱如


司法院資訊處製作；財團法人民間司法改革基金會備份。
